臺灣臺南地方法院民事判決　九十年度重訴字第六七四號
　　原　　　告　甲○○
　　法定代理人　張林蜜
　　訴訟代理人　張明忠
　　被　　　告　乙○○
　　訴訟代理人　林國一律師
右當事人間請求侵權行為損害賠償事件，經本院交通法庭移送前來，本院判決如左：
    主    文
被告應給付原告新台幣佰貳拾柒萬陸仟陸佰伍拾玖元，及自民國九十年十二月十三
日起至清償日止，按週年利率百分之五計算之利息。
原告其餘之訴駁回。
訴訟費用由被告負擔二分之一，餘由原告負擔。
    事    實
甲、原告方面：
一、聲明：(一)被告應給付原告新台幣（下同）六百七十萬六千七百三十元，及自起訴
    狀繕本送達翌日起至清償日止，按週年利率百分之五計算之利息。(二)訴訟費用由
    被告負擔。
二、陳述：
（一）原告經本院於民國九十年七月三十日以九十年度禁字第七六號民事裁定為禁治
      產人，並由配偶張林密為其監護人，故由其任原告之法定代理人，合先敘明。
（二）被告明知飲用酒類，不能駕駛動力交通工具，而仍於九十年二月二日二十二時
      十五分許，駕駛車號ＭＭＮ－九０九號重型機車，由台南縣白河鎮往東山鄉方
      向行駛，途經東山鄉東山村十五鄰二四二之十三號前，因回頭觀看其他車輛糾
      紛而未注意車前狀況，隨時採取必要之安全措施，撞及原告，至原告頭部外傷
      、顱內出血等併昏迷呈植物人無法治療狀態之重傷害，刑事部分為本院九十年
      度易字第二五六號刑事判決處有期徒刑九月在案。
（三）原告自九十年二月三日起至同年月十三日於加護病房觀察，同年月十三日下午
      十三時五十分至同年四月十二日上午十時於普通病房治療五十八日，因呈植物
      人狀態，終日與床為伍，無法自行進食與自理大小便，需專人照顧二十四小時
      日常生活所需，且只有配偶一人可照顧（女兒三名均已出嫁，兒子一名亦需上
      班），體力上不勝負荷，且照顧植物人需有專業之護理技能，故請訴外人即聖
      馬爾定醫院看護詹惠瑤協助照護，看護費共計十萬一千八百元（同年二月十三
      日下午十三時五十分至同年月十八日下午十三時五十分看護費已由被告支付，
      上開費用係同年月十八日下午十三時五十分起至同年四月十二日上午十時止）
      。
（四）原告於九十年四月十二日上午十時出院後，因呈植物人狀態，毫無意識，且終
      日與病床為伍，就醫門診需靠救護車，進食需靠鼻胃管，大小便無法自理，需
      靠紙尿褲，需專人照顧二十四小時日常生活所需，家屬無法獨自照顧，且植物
      人之照護需有專門護理之知識，故委由嘉義市私立東洋護理之家由專人照顧二
      十四小時，費用每月三萬零二百元（養護費二萬五千元、鼻胃管二千元、紙尿
      褲三千元、門診救護車交通費一千二百元），原告係三十一年一月十日生，現
      年六十歲，男性國人平均餘命七十二歲，故請求賠償十二年之養護費共計四百
      三十四萬八千八百元。
（五）原告因被告之侵權行為，導致呈植物人狀態，終身躺在病床，身體四肢嚴重萎
      縮，疼痛不堪，大小便無法自理，進食需靠鼻胃管，而插管亦痛苦萬分，且其
      父於九十年七月一日去世，亦不能盡為人子女之孝道，陪父親走完人生最後一
      程。其只育一獨子，尚未結婚，也不能親自達成最大的心願，主持兒子的婚禮
      ，進而含貽弄孫，精神上之損失與身體上之痛苦，不可謂不大，故請求精神上
      損害賠償一百萬元。
（六）原告住院期間之醫藥費雖由中央健康保險局（下稱健保局）給付，但加強保險
      的目的旨在保護被保險人，非為減輕損害事故加害人之責任，保險單位所付之
      醫藥費用，係被保險人繳納保險費之對價，故請求被告賠償醫藥費用三十五萬
      六千一百三十元。
（七）原告發生交通事故時係受雇於台南縣東山鄉碧軒寺，擔任廟會活動推神轎的工
      作，報酬為一千二百元。原告原職業為大貨車司機兼捆工，身體狀況良好，因
      受不景氣影響及兒女均已成年，無太大經濟壓力，才賣掉車子，平常受僱從事
      推神轎、農事工作及做家庭代工，每月約有一萬五千元之收入（上述工作依社
      會一般經驗均無開立任何薪資所得，直接交付工資），且在鄉下地方，上述工
      作幾乎為六十歲以上之人所事而成為經濟來源之基礎，且體力上也能負荷，鄉
      下地方到處可看到年事以高，仍從事農事工作、受僱推神轎及做家庭代工之情
      形，故勞動能力不可單以年齡為考量唯一因素。原告之體力及健康狀況，從事
      上述工作至六十五歲無任何問題，卻因被告之侵權行為喪失勞動能力，故請求
      賠償喪失勞動能力之損失九十萬元（計算五年損失）。
乙、被告方面：
一、聲明：求為判決駁回原告之訴。
二、陳述：
（一）本件車禍之發生，被告固有過失，唯原告橫越馬路未注意來車，應為肇事主因
      ，原告應負較重之肇事責任，被告主張過失相抵，應由原告負較重之賠償責任
      。
（二）原告請求被告住院期間之看護費十萬一千八百元，唯原告已代支付看護費五萬
      元，應予扣減。
（三）原告請求賠償至七十二歲共十二年之嘉義市東洋護理之家之養護費四百三十四
      萬八千八百元，唯原告並未實際住進嘉義市東洋護理之家安養，被告家人多次
      經由原告家門路過，目睹原告坐於客廳看電視及步行，原告已有意思及行動能
      力，並非植物人。
（四）原告請求住院期間之醫藥費三十五萬六千一百三十元，唯上開醫療費用，由健
      保局給付，原告並未實際支出，將來健保局可能對被告提出賠償請求，原告既
      未實際支付醫療費用，原告並無此部分之損失，自不得向被告請求賠償。
（五）原告請求勞動能力之損失九十萬元，謂被告從事農事工作，受僱推神轎及做家
      庭代工之情形，可從事上述工作至六十五歲，每月約有一萬五千元之收入等語
      ，唯並未具體舉證證明，其確有從事上開工作及收入之事實，被告尚難按其請
      求給付。
（六）原告請求精神上損害賠償一百萬元，但被告為高中學歷，甫於九十年十一月九
      日退役，現在台北麵包店當學徒，每月薪資僅一萬五千元，被告之父親為工廠
      工人，收入微薄，對被告難有濟助，被告之刑事責任，易科罰金二十四萬七千
      元及本件律師費用均由被告之祖父借貸而來，原告現已非植物人，能自由行動
      ，應已非重傷害。依兩造之身分、地位及經濟情況，原告請求精神上賠償一百
      萬元，顯然過高。
（七）又原告請求之養護費、勞動能力之損害，依法均應扣除期前給付之利益。
丙、本院依職權調閱台灣高等法院台南分院九十年度交上易字第一四二二號刑事歷審
    卷、本院九十年度禁字第七六號聲請卷、兩造財產資料及向嘉義市私立東洋護理
    之家函查原告療養情形。
　　理　　由
一、本件原告起訴主張：被告明知飲用酒類，不能駕駛動力交通工具，而仍於九十年
    二月二日二十二時十五分許，駕駛車號ＭＭＮ－九０九號重型機車，由台南縣白
    河鎮往東山鄉方向行駛，途經東山鄉東山村十五鄰二四二之十三號前，因回頭觀
    看其他車輛糾紛而未注意車前狀況，隨時採取必要之安全措施，撞及原告，至原
    告頭部外傷、顱內出血等併昏迷呈植物人無法治療狀態之重傷害。原告因呈植物
    人狀態，終日與床為伍，無法自行進食與自理大小便，需專人照顧二十四小時日
    常生活所需，故請訴外人即聖馬爾定醫院看護詹惠瑤協助照護，看護費共計十萬
    一千八百元（同年二月十三日下午十三時五十分至同年月十八日下午十三時五十
    分看護費已由被告支付，上開費用係同年月十八日下午十三時五十分起至同年四
    月十二日上午十時止）。又原告於九十年四月十二日上午十時出院後，因呈植物
    人狀態，毫無意識，就醫門診需靠救護車，進食需靠鼻胃管，大小便無法自理，
    需靠紙尿褲，需專人照顧二十四小時日常生活所需，故委由嘉義市私立東洋護理
    之家由專人照顧二十四小時，費用每月三萬零二百元（養護費二萬五千元、鼻胃
    管二千元、紙尿褲三千元、門診救護車交通費一千二百元），而原告係三十一年
    一月十日生，現年六十歲，男性國人平均餘命七十二歲，故請求賠償十二年之養
    護費共計四百三十四萬八千八百元。原告因被告之侵權行為，導致呈植物人狀態
    ，終身躺在病床，身體四肢嚴重萎縮，疼痛不堪，大小便無法自理，進食需靠鼻
    胃管，而插管亦痛苦萬分，且其父於九十年七月一日去世，亦不能盡為人子女之
    孝道，陪父親走完人生最後一程，其只育一獨子，尚未結婚，也不能親自達成最
    大的心願，主持兒子的婚禮，進而含貽弄孫，精神上之損失與身體上之痛苦，不
    可謂不大，故請求精神上損害賠償一百萬元。原告住院期間之醫藥費雖由健保局
    給付，但保險的目的旨在保護被保險人，非為減輕損害事故加害人之責任，保險
    單位所付之醫藥費用，係被保險人繳納保險費之對價，故請求被告賠償醫藥費用
    三十五萬六千一百三十元。又原告發生交通事故時係受雇於台南縣東山鄉碧軒寺
    ，擔任廟會活動推神轎的工作，報酬為一千二百元。原告原職業為大貨車司機兼
    捆工，身體狀況良好，因受不景氣影響及兒女均已成年，無太大經濟壓力，才賣
    掉車子，平常受僱從事推神轎、農事工作及做家庭代工，每月約有一萬五千元之
    收入，且依原告之體力及健康狀況，從事上述工作至六十五歲無任何問題，卻因
    被告之侵權行為喪失勞動能力，故請求賠償喪失勞動能力之損失九十萬元（計算
    五年損失）。原告爰依侵權行為之法律關係，求為命被告給付六百七十萬六千七
    百三十元，並加計法定遲延利息之判決等情。
二、被告則以：本件車禍之發生，被告固有過失，唯原告橫越馬路未注意來車，應為
    肇事主因，原告應負較重之肇事責任，被告主張過失相抵，應由原告負較重之賠
    償責任。原告請求被告住院期間之看護費十萬一千八百元，惟被告已代支付看護
    費五萬元，應予扣減。原告請求賠償至七十二歲共十二年之嘉義市東洋護理之家
    之養護費四百三十四萬八千八百元，惟原告並未實際住進嘉義市東洋護理之家安
    養，被告家人多次經由原告家門路過，目睹原告坐於客廳看電視及步行，原告已
    有意思及行動能力，並非植物人。再原告請求住院期間之醫藥費三十五萬六千一
    百三十元，惟上開醫療費用，由健保局給付，原告並未實際支出，將來健保局可
    能對被告提出賠償請求，原告既未實際支付醫療費用，原告並無此部分之損失，
    自不得向被告請求賠償。原告請求勞動能力之損失九十萬元，並未舉證證明其確
    有從事上開工作及收入之事實，被告尚難按其請求給付。原告請求精神上損害賠
    償一百萬元，但被告為高中學歷，甫於九十年十一月九日退役，現在台北麵包店
    當學徒，每月薪資僅一萬五千元，且原告現已非植物人，能自由行動，應已非重
    傷害，是依兩造之身分、地位及經濟情況，原告請求精神上賠償一百萬元，顯然
    過高。又原告請求之養護費、勞動能力之損害，依法均應扣除期前給付之利益等
    語，資為抗辯。
三、查被告明知飲用酒類，不能駕駛動力交通工具，而仍於九十年二月二日二十二時
    十五分許，駕駛車號ＭＭＮ－九０九號重型機車，由台南縣白河鎮往東山鄉方向
    行駛，途經東山鄉東山村十五鄰二四二之十三號前，因回頭觀看其他車輛糾紛而
    疏未注意車前狀況，隨時採取必要之安全措施，撞及橫越馬路之行人即原告，致
    原告受有頭部外傷、顱內出血等併昏迷呈植物人無法治療狀態之重傷害。被告因
    上開行為，經本院於九十年七月三十日以九十年度交易字第二五六號刑事判決判
    處被告應執行有期徒刑九月確定之事實，已據原告提出財團法人天主教聖馬爾定
    醫院診斷證明書為證，且經本院依職權調取台灣高等法院台南分院九十年度交上
    易字第一四二二號刑事歷審卷核閱無誤，應堪信為真實。被告雖辯稱：被告家人
    多次經由原告家門路過，目睹原告坐於客廳看電視及步行，原告已有意思及行動
    能力，並非植物人云云，惟未舉證以實其說，已難憑信。且原告之精神狀況前經
    本院會同行政院衛生署台南醫院黃隆山醫師鑑定結果，原告之精神狀態至少達到
    精神耗弱，無法處理自我事務之程度，乃經本院於九十年七月三十日以九十年度
    禁字第七六號民事裁定宣告其為禁治產人，有本院九十年度禁字第七六號聲請卷
    可參，又原告迄今仍因呈植物人狀態而在嘉義市私立東洋護理之家住院養護中，
    亦有嘉義市私立東洋護理之家住院證明書及住院費用收費單據在卷足憑，足徵被
    告前揭辯詞，洵非有據，不足採信。
四、按故意或過失，不法侵害他人之權利者，負損害賠償責任；汽車、機車或其他非
    依軌道行駛之動力車輛，在使用中加損害於他人者，駕駛人應賠償因此所生之損
    害；不法侵害他人之身體或健康者，對於被害人因此喪失或減少勞動能力或增加
    生活上之需要時，應負損害賠償責任；不法侵害他人之身體、健康、名譽、自由
    、信用、隱私、貞操，或不法侵害其他人格法益而情節重大者，被害人雖非財產
    上之損害，亦得請求賠償相當之金額，民法第一百八十四條第一項前段、第一百
    九十一條之二前段、第一百九十三條第一項及第一百九十五條第一項前段分別定
    有明文。查被告過失不法侵害原告之身體、健康，既堪認定，則被告對於原告因
    而所受之損害，依前揭規定，自應負損害賠償責任。茲就原告請求被告賠償之金
    額，是否應予准許，分述如次：
（一）醫療費用三十五萬六千一百三十元部分：
　１、原告主張其因被告上開侵權行為，而受有醫療費用三十五萬六千一百三十元之
　　　損害之事實，已據提出財團法人天主教聖馬爾定醫院健保住診患者費用明細表
　　　為證，堪予採信。次依原告所受傷害及各收據載明治療費別（診察費、病房費
　　　、管灌飲食、檢查費、放射線費、治療處置、手術費、復健治療、血液血漿、
　　　麻醉費、特殊材料、藥費、藥事服務、注射技術），堪認係屬治療上之必要費
　　　用。
  ２、被告雖辯稱：原告請求上開醫藥費用三十五萬六千一百三十元，已由健保局給
      付，原告並未實際支出，將來健保局可能對被告提出賠償請求，原告既未實際
      支付醫療費用，即無此部分之損失，自不得向被告請求賠償云云；惟查：按保
      險制度旨在保護被保險人，非為減輕損害事故加害人之責任。保險給付請求權
      之發生，係以定有支付保險費之保險契約為基礎，與因侵權行為所生之損害賠
      償請求權並非出於同一原因。後者之損害賠償請求權，殊不因受領前者之保險
      給付而喪失。次依保險法第一百三十五條準用第一百零三條規定，傷害保險之
      保險人不得代位行使被保險人對於加害人之損害賠償請求權，因之，上開醫療
      費用雖因原告參加全民健康保險而獲得醫療保險給付，惟保險制度功能既在保
      護被保險人，非為減輕損害事故加害人之責任，是原告對於被告之損害賠償請
      求權，除符合全民健康保險法第八十二條規定之情形外，自不因健保局代為給
      付費用而喪失。又全民健康保險法第八十二條係規定保險對象因汽車交通事故
      ，經本保險提供醫療給付者，本保險之保險人得向強制汽車責任保險之保險人
      代位請求該項給付，顯見健保局代位請求權之發生係以該交通事故之汽車有投
      保強制汽車責任保險為其前提。惟本件車禍事故發生當時被告所騎乘之車號Ｍ
      ＭＮ－九０九號重型機車並未投保強制機車責任保險，為兩造所不爭（見九十
      一年五月二十日言詞辯論筆錄），因之，健保局尚無從依該條規定代位向強制
      汽車責任保險之保險人請求該項醫療給付之權利。準此，本件車禍事故所生損
      害既不符合全民健康保險法第八十二條規定之要件，自應回歸適用保險法第一
      百三十五條準用第一百零三條之規定。是故，原告主張被告應賠償原告上開醫
      療費用乙情，即非無據。
（二）看護、養護費用四百四十五萬零六百元部分（增加生活上之需要）：
　１、住院期間之看護費用十萬一千八百元部分：
　(1)、原告主張其因本件車禍事故而於九十年二月三日入財團法人天主教聖馬爾定醫
　　　院接受顱骨切除手術，嗣於九十年四月十二日出院。原告於九十年二月十八日
　　　下午一時五十分至同年四月十二日上午十時止，為此委請訴外人即看護詹惠瑤
　　　協助照護，看護費用合計十萬一千八百元之事實，已據提出財團法人天主教聖
　　　馬爾定醫院診斷證明書及免用發票收據為憑，且為被告所不爭，堪信為真。次
　　　查，原告所受傷害係頭部外傷、顱內出血等併昏迷呈植物人無法治療狀態之重
　　　傷害，已如前述，依其病情自有雇請職業看護照顧之必要，是以原告請求被告
　　　給付上開看護費用，應予准許。
　(2)、被告雖辯稱：其已代原告支付看護費用五萬元，應予扣減云云；惟查：依被告
　　　提出之收據記載訴外人詹惠瑤之看護時間係自九十年二月十三日下午一時五十
　　　分至同年月十八日下午一時五十分，看護費用一萬元，有被告提出之免用發票
　　　收據一紙附卷足佐，上開由被告支付費用之看護時間與原告請求前揭看護費用
　　　之時間並無重疊，則被告請求予以扣減，非有理由。被告雖又提出訴外人詹惠
　　　瑤記載其已收到甲○○看護費九十年二月十八下午一時五十分至同年三月九日
　　　看護費三萬八千五百元之書據影本，而據以抗辯上開費用應予扣減云云，但查
　　　：原告主張前揭期間之看護費用係由其所支付，被告並未支付乙節，已據其提
　　　出免用發票收據正本為證，參之持有收據正本者通常為支付費用者之事理常情
　　　，足認原告主張前揭九十年二月十八下午一時五十分至同年三月九日之看護費
　　　用係其支付乙情，應非虛妄。且被告提出之上開書據影本僅記載訴外人詹惠瑤
　　　有收到甲○○之看護費用，但並未記載該看護費用係由被告所支付，因之，亦
　　　難憑此遽為有利於被告之認定。是故，被告辯稱：其已支付看護費用五萬元，
　　　應予扣減云云，尚非可採。
　２、出院後之養護費用四百三十四萬八千八百元部分：
  (1)、原告係三十一年一月十日生，現年六十歲，有戶籍謄本在卷足憑。依八十九年
      臺閩地區簡易生命表記載，原告之平均餘命尚有十八點六一年，有八十九年臺
      閩地區簡易生命表附卷可參，則原告請求被告賠償自九十年四月十二日起算十
      二年之養護費用，要屬有據。
  (2)、原告主張其目前呈重度癡呆狀態，終身需專人照顧二十四小時，就醫門診需靠
      救護車，進食需靠鼻胃管，大小便無法自理，需靠紙尿褲，需專人照顧二十四
      小時日常生活所需，家屬無法獨自照顧，且植物人之照護需有專門護理之知識
      ，故委由嘉義市私立東洋護理之家由專人照顧二十四小時，每月費用為三萬二
      百元（養護費二萬五千元、鼻胃管二千元、紙尿褲三千元、門診救護車交通費
      一千二百元）之事實，經查：原告於九十年四月十二日起至同年七月十二日止
      之養護費用為每月三萬零二百元（養護費二萬五千元、鼻胃管一千元、紙尿褲
      三千元、門診救護車交通費一千二百元），已據其提出上開護理之家免用統一
      發票收據為憑，應堪信為真實。至原告其後之養護費用，經上開護理之家函覆
      原告每月住院養護費用應為二萬六千元（養護費二萬三千元、紙尿褲二千元、
      鼻胃管一千元，其他費用以健保醫療收據為憑證），惟於春節期間尚須另外加
      收七千五百元之費用，有該護理之家九十一年一月二十五日住院證明書及原告
      提出之住院費用收據單據附卷可稽，顯見原告主張其於九十年七月十二日起須
      按月支付住院養護費用二萬六千元，春節期間尚須另外加收七千五百元之事實
      ，堪予採信。至該護理之家開立養護費用之收據費用一千三百五十元部分，非
      屬原告治療上之支付，故原告請求被告支付該收據費用，要難准許。至其餘逾
      此部分之主張，原告並未舉證證明之，尚難憑信。
　(3)、綜上所述，本件計至九十一年七月二十四日言詞辯論終日止，原告得請求被告
      支付之養護費用為四十三萬六千一百元（九十年四月十二日至九十年七月十二
      日之費用為九萬零六百元，九十年七月十二日至九十一年八月十二日之費用為
      三十四萬五千五百元）。又原告自九十一年八月十二日至一百零二年四月十二
      日止之養護期間為十年又八月，每年養護費用為三十一萬九千五百元（已加春
      節期間加收費用七千五百元），經依霍夫曼係數扣除中間利息，則原告得請求
      被告支付前揭期間之養護費用為二百七十八萬六千九百十一元（計算公式為：
      ｛319500×8.0000000（此為應給付養護費用十年之霍夫曼係數）＋319500×
　　　（8.0000000-0.0000000）×8/12｝＝0000000，小數點以下四捨五入）。從而
　　　，原告得請求被告給付原告出院後之養護費用為三百二十二萬三千零十一元；
　　　至逾此部分之請求，非有理由，不應准許。
（三）喪失勞動能力損失九十萬元部分：原告雖主張其每月收入約有一萬五千元，且
      依原告之體力及健康狀況，可從事工作至六十五歲，故請求被告賠償喪失勞動
      能力損失九十萬元云云，惟查：原告前開主張之事實，並未舉證以實其說，自
      難為有利於原告之認定。次參之勞工強制退休年齡為年滿六十歲，此觀勞動基
      準法第五十四條第一項第一款規定自明。原告係三十一年一月十日生，有戶籍
      謄本在卷足憑，其於本件車禍事故發生時，已屆勞工強制退休年齡，亦難憑以
      推認其因本件車禍事故而受有喪失勞動能力之損害。從而，原告請求被告賠償
      九十萬元，非屬有據，要難准許。
（四）精神慰撫金一百萬元部分：本院參酌原告於八十八年度、八十九年度查無薪資
      所得資料，惟有坐落台南縣白河鎮之房屋及土地各二筆；被告於八十七年度、
      八十八年度、八十九年度核定所得為二十四萬二千七百八十七元、十八萬四千
      八百九十二元、一千七百十元，目前每月收入約一萬五千元，有財政部台灣省
      南區國稅局台南縣分局及財政部台灣省北區國稅局台北縣分局函附兩造財產資
      料在卷足佐，且為兩造所不爭，及被告酒後騎乘重型機車，因回頭觀看其他車
      輛糾紛而疏未注意車前狀況，隨時採取必要之安全措施，撞及橫越馬路之行人
      即原告，致原告呈植物人狀態，使其精神上受有莫大痛苦等一切情狀，因認原
      告請求精神慰撫金一百萬元，要屬適當，應予准許。
（五）綜上所述，原告因本件車禍而受有損害之金額為四百六十八萬零九百四十一元
      ，堪予認定。
五、惟按損害之發生或擴大，被害人與有過失者，法院得減輕賠償金額或免除之，民
    法第二百十七條第一項定有明文。次按汽車駕駛人飲用酒類或其他類似物後其吐
    氣所含酒精濃度超過每公升○‧二五毫克或血液中酒精濃度超過百分之○‧○五
    以上者，不得駕車；汽車行駛時，駕駛人應注意車前狀況，並隨時採取必要之安
    全措施；行人應在劃設劃設之人行道行走，在未劃設人行道之道路，應靠邊行走
    ；行人穿越道路，在未設有行人穿越道亦非禁止穿越之路段穿越道路時，應注意
    左右無來車，始可小心迅速穿越，道路交通安全規則第一百十四條第二款、第九
    十四條第三項、第一百三十三條前段及第一百三十四條第五款分別有明文規定。
    經查：
（一）本件被告酒後駕駛重型機車，行經本件車禍肇事地點道路，未注意車前狀況，
      並隨時採取必要之安全措施，致撞及原告成傷，則被告對本件車禍之發生固有
      過失；惟原告徒步，行走肇事地點道路，未靠路邊，致遭撞及，則其對本件車
      禍之發生，應認亦與有過失。原告雖主張其已完成穿越道路，遭被告從後面撞
      及，原告並無過失等情，但查：從本件道路交通事故調查報告表及事故現場照
      片所示：本件事故現場道路無人行道，原告血跡所在處係在快慢車道分隔白色
      實線內側之快車道上，有道路交通事故調查報告表及事故現場照片三幀附於台
      灣高等法院台南分院九十年度交上易字第一四二二號刑事卷所附台南縣警察局
      白河分局刑案偵查卷可查，則原告夜晚行走道路，在未劃設人行道之道路，未
      注意安全靠邊行走，自屬與有過失，原告主張其無過失云云，尚非可採。本院
      審酌兩造上開過失情狀，認原告就本件損害之發生應負十分之三之過失責任，
      被告應負十分之七之過失責任，始為公允。而本件車禍事故經送請台灣省台南
      區車輛行車事故鑑定委員會、台灣省車輛行車事故覆議鑑定委員會鑑定結果，
      其亦認被告酒醉駕駛重機車，未注意車前狀況，為肇事主因；原告夜晚行走道
      路，未注意安全，為肇事次因，有台灣省台南區車輛行車事故鑑定委員會九十
      一年二月六日鑑定意見書及台灣省車輛行車事故覆議鑑定委員會九十一年六月
      四日函在卷足憑。準此，被告抗辯：原告與有過失，應負較重之過失責任云云
      ，顯非可採。
（二）本件原告得請求之損害賠償金額為四百六十八萬零九百四十一元，已如前述，
      惟原告對於損害之發生既與有過失，依過失相抵之法則，自應減輕被告之賠償
      金額為三百二十七萬六千六百五十九元（0000000×0.7=0000000，小數點以下
      四捨五入）。
六、從而，原告依侵權行為之法律關係，請求被告給付三百二十七萬六千六百五十九
    元，及自起訴狀繕本送達翌日即九十年十二月十三日起至清償日止，按週年利率
    百分之五計算之利息，為有理由，應予准許。至逾此部分之請求，為無理由，應
    予駁回。
七、結論：本件原告之訴為一部有理由，一部無理由，並依民事訴訟法第七十九條但
    書，判決如主文。
中　　　華　　　民　　　國　　九十一　　年　　　八　　　月　　　七　　　日
                                臺灣臺南地法院民事庭
~B法　　　官　張季芬
右為正本係照原本作成。
如對本判決上訴，須於判決送達後廿日內向本院提出上訴狀
中　　　華　　　民　　　國　　九十一　　年　　　八　　　月　　　七　　　日
~B法院書記官　魏安里
